【裁判字號】    97,消債清,7
【裁判日期】    971117
【裁判案由】    清算事件
【裁判全文】
臺灣屏東地方法院民事裁定             97年度消債清字第7號
聲  請  人
即 債 務人  甲○○○
上列當事人因消費者債務清理事件聲請清算，本院裁定如下：
    主  文
債務人甲○○○自中華民國九十七年十二月十日十二時起開始清
算程序。
命司法事務官進行本件清算程序。
    理  由
一、按債務人不能清償債務或有不能清償之虞者，於法院裁定開
    始更生程序或許可和解或宣告破產前，得向法院聲請依本條
    例所定清算程序，清理其債務；法院開始清算程序之裁定，
    應載明其年、月、日、時，並即時發生效力，消費者債務清
    理條例第3 條、第80條前段、第83條第1 項分別定有明文。
    次按法院裁定開始清算程序後，得命司法事務官進行清算程
    序，必要時得選任律師、會計師或其他適當之自然人或法人
    一人為管理人，同條例第16條第1 項亦有明文。
二、本件債務人聲請意旨略以：債務人就積欠金融機構之無擔保
    債務新台幣（下同）2,214,305 元有不能清償債務之情事，
    曾於民國95年間以書面向最大債權金融機構安泰銀行請求依
    「中華民國銀行公會會員辦理消費金融案件無擔保債務協商
    機制」共同協商債務清償方案，嗣協商成立，約定自95年6
    月起分120 期攤還，利率4 ％，每月應繳金額為22,419元；
    惟因債務人現職為臨時工，收入不穩定，故聲請人無力繼續
    履行原協商條件，顯係因非可歸責於己之事由致履行有重大
    困難。又其無擔保或無優先權之債務總額未逾1,200 萬元，
    復未經法院裁定開始更生程序或許可和解或宣告破產，爰向
    本院聲請清算等語。
三、經查債務人所主張之上開事實，業據其提出債權人清冊、協
    商成立協議書、財政部台灣省南區國稅局95年度綜合所得稅
    各類所得資料清單暨財產歸屬資料清單、各類所得扣繳暨免
    扣繳憑單及戶籍謄本等件為證，堪信屬實。次查，債務人於
    95年所得額為151,286 元，96年所得額為106,044 元，則以
    債務人95及96年之月平均收入10,722元及現職月薪15,000元
    為準，顯不足繳納協商約定之金額22,419元，尚難認有可歸
    責之事由，而其名下除有1 輛變現價值不高之1994年份大慶
    牌汽車外，並無土地、房屋等有變現價值之不動產可資為清
    償之憑藉，是聲請人主張其履行上開分期還款協議顯有重大
    困難，且係不可歸責聲請人等語，應屬可採。此外，本件又
    查無債務人有消費者債務清理條例第6 條第3 項、第8 條或
    第82條第2 項所定駁回清算聲請之事由存在，則債務人聲請
    清算，應屬有據，爰裁定如主文第1 項所示，並命司法事務
    官進行本件清算程序。
中    華    民    國    97    年    11    月    17    日
                        民事庭法官  李  麗  芳
正本係照原本作成。
本裁定不得抗告。
本件裁定公告日期為民國97年11月17日
中    華    民    國    97    年    11    月    17    日
                        法院書記官  滕  一  珍


司法院資訊處製作；財團法人民間司法改革基金會備份。
